臺灣板橋地方法院刑事判決　　　　　　　96年度訴字第2421號
公　訴　人　臺灣板橋地方法院檢察署檢察官
被　　　告　乙○○
上列被告因搶奪等案件，經檢察官提起公訴（九十六年度偵緝字
第一五三四號），本院判決如下：
    主  文
乙○○意圖為自己不法之所有，以詐術得財產上不法之利益，處
有期徒刑陸月，減為有期徒刑月。又意圖為自己不法之所有，
而搶奪他人之動產，處有期徒刑壹年，減為有期徒刑陸月。應執
行有期徒刑捌月。
    事  實
一、乙○○明知自己無資力給付車資，竟意圖為自己不法之所有
    ，基於詐欺得利之犯意，於民國九十五年十二月二十九日上
    午九時許，在臺北縣三峽鎮○○路、和平街口，搭乘甲○○
    駕駛之營業用自小客車（下稱計程車），佯稱欲前往臺北市
    ○○○路口，抵達後向甲○○借用摩托羅拉Ｖ１５０型手機
    撥打電話給家人，乙○○藉口家人不讓伊進門，又要求甲○
    ○搭載伊返回臺北縣三峽鎮○○路，於同日十一時三十分許
    ，在臺北縣三峽鎮○○路八十巷口，乙○○另基於意圖為自
    己不法所有搶奪之犯意，向甲○○佯稱借用手機使用，而使
    甲○○同意借用摩托羅拉Ｖ１５０型手機，乙○○取得手機
    後趁機打開計程車車門逃逸，手機價值約新臺幣（下同）六
    百元，並獲取不法利益車資一千五百元，嗣於九十六年一月
    三日十六時四十分許，甲○○在臺北縣三峽鎮○○街一四六
    號前發現乙○○形跡，立即報警查獲。
二、案經甲○○報訴請臺北縣政府警察局三峽分局報請臺灣板橋
    地方法院檢察署檢察官偵查起訴。
    理  由
一、訊據被告乙○○矢口否認有搶奪、詐欺得利犯行，辯稱：沒
    有搭乘甲○○之計程車，更沒有搶奪甲○○的手機，如果有
    坐計程車一定會給錢，甲○○無法指認伊所有的特徵，無法
    證明伊有罪云云。經查：證人甲○○到庭證稱：被告於九十
    五年十二月二十九日搭乘甲○○駕駛之計程車前往臺北市○
    ○○路附近，被告說母親住在附近要去找母親，叫伊等她一
    下，後來又說叔叔不讓她回家，因此叫伊搭載她回三峽，期
    間有跟伊借用手機（行動電話門號0000000000號
    ），說打電話給被告的媽媽、姊姊，還有一名男子打電話到
    伊的手機找被告，後來被告叫伊在三峽鎮○○路停車，被告
    後來一邊用伊的手機講電話下車就立刻跑走，伊下車鎖好車
    門後就追不到了，伊在當日下午三時許辦理停用手機之手續
    ，至於0000000000號行動電話門號、（○二）0
    0000000號室內電話、0000000000號行動
    電話門號為何人使用，伊不知悉等語。檢閱告訴人甲○○所
    使用之0000000000號行動電話門號，於九十五年
    十二月二十九日之前均無與0000000000號行動電
    話門號、（○二）00000000號室內電話有通聯紀錄
    ，然於九十五年十二月二十九日十一時三十六分、十二時四
    分、十二時二十一分、十二時三十三分許，與000000
    0000號行動電話門號、（○二）00000000號門
    號有通聯，有通聯紀錄及本院勘驗筆錄可稽，而被告所使用
    之0000000000號行動電話門號於九十五年十二月
    間與九十六年一月間與0000000000號行動電話門
    號有多次聯繫，且與（○二）00000000號電話亦曾
    有通聯，此有通聯紀錄、及本院勘驗筆錄存查，被告坦承（
    ○二）00000000號門號為伊友人「郭秋祝」住處電
    話。是被告確實使用甲○○上開手機撥打電話給親友，足佐
    證人甲○○指證確實。又甲○○搭載被告於九十五年十二月
    二十九日往返臺北市、三峽鎮二地，時間約二個多小時，期
    間並與被告曾談話，應無誤認之虞，且甲○○與被告無冤無
    仇，倘非被告確有告訴人指述之犯行，焉有可能提出告訴，
    本件事證已臻明確，被告犯行洵堪認定。
二、核被告乙○○意圖為自己不法之所有，明知無資力給付計程
    車資，竟詐得車資之不法利益，且趁人不備搶奪他人之動產
    ，核其所為係犯刑法第三百三十九條第二項詐欺得利罪、同
    法第三百二十五條第一項之搶奪罪。被告所犯上開二罪間，
    犯意有別、行為互殊，應分論併罰。爰審酌被告犯罪之動機
    、目的、手段、所生危害、所得利益、犯罪猶否認犯行態度
    不佳等一切情狀，分別量處如主文所示之刑，以資懲儆。又
    被告所犯之二罪，均合於減刑要件，依中華民國九十六年罪
    犯減刑條例第二條第一項第三款規定，減輕其刑，並定其應
    執行之刑。
據上論斷，應依刑事訴訟法第二百九十九條第一項前段，刑法第
三百三十九第二項、第三百二十五條第一項、第五十一條第五款
，刑法施行法第一條之一，中華民國九十六年罪犯減刑條例第二
條第一項第三款、第七條、第十條第一項，判決如主文。
本案經檢察官張瑞娟到庭執行職務。
中　　華　　民　　國　　96　　年　　10　　月　　25　　日
                  刑事第八庭審判長法  官  潘翠雪
                                  法  官  王士珮
                                  法　官  絲鈺雲
以上正本證明與原本無異
如不服本判決應於送達後10日內向本院提出上訴狀
                                  書記官　蔡美如
中　　華　　民　　國　　96　　年　　10　　月　　25　　日
附錄本案論罪科刑法條全文：
刑法第三百二十五條
意圖為自己或第三人不法之所有，而搶奪他人之動產者，處六月
以上五年以下有期徒刑。
因而致人於死者，處無期徒刑或七年以上有期徒刑，致重傷者，
處三年以上十年以下有期徒刑。
第一項之未遂犯罰之。
刑法第三百三十九條
意圖為自己或第三人不法之所有，以詐術使人將本人或第三人之
物交付者，處五年以下有期徒刑、拘役或科或併科一千元以下罰
金。
以前項方法得財產上不法之利益或使第三人得之者，亦同。
前二項之未遂犯罰之。
